臺灣新竹地方法院刑事裁定
111年度撤緩字第5號
聲  請  人  臺灣新竹地方檢察署檢察官
受  刑  人  陳碧瑩



上列聲請人因受刑人犯傷害案件（本院108 年度簡上字第88號）
，聲請撤銷緩刑之宣告（111 年度執聲字第32號），本院裁定如
下：
    主  文
聲請駁回。
    理  由
一、聲請意旨略以：受刑人陳碧瑩因犯傷害案件，經臺灣新竹地
　　方法院於民國108 年4 月10日以107 年度竹簡字第1247號（
　　107 年度偵字第8725號）判處拘役40日，經受刑人提起上訴
　　後，再經臺灣新竹地方法院於108 年11月27日以108 年度簡
　　上字第88號上訴駁回，同時宣告緩刑2 年，於108 年11月27
　　日確定。惟其於緩刑期內即109 年8 月15日更犯竊盜罪，經
　　臺灣新竹地方法院於110 年9 月6 日以110 年度竹簡字第50
　　6 號刑事簡易判決判處拘役25日，於110 年11月24日確定。
　　足認原宣告之緩刑難收其預期效果，而有執行刑罰之必要。
　　核該受刑人所為係於緩刑期內受拘役宣告確定，足見受刑人
　　於前案遭判決後，並未因此心生警惕，猶仍違反法規範，主
　　觀之惡性難謂非微。受刑人無視緩刑期間內應遵循法遵矩之
　　誡命要求，顯見本件緩刑之宣告並不足以矯正受刑人之個性
　　，亦難收預期之效果，已合於刑法第75條之1 第1 項第2 款
　　、刑法第76條但書所定撤銷緩刑宣告之原因，爰依刑事訴訟
　　法第476 條規定聲請撤銷等語。
二、按受緩刑之宣告而有下列情形之一，足認原宣告之緩刑難收
　　其預期效果，而有執行刑罰之必要者，得撤銷緩刑之宣告：
　　一、緩刑前因故意犯他罪，而在緩刑期內受六月以下有期徒
　　刑、拘役或罰金之宣告確定者。二、緩刑期內因故意犯他罪
　　，而在緩刑期內受六月以下有期徒刑、拘役或罰金之宣告確
　　定者。三、緩刑期內因過失更犯罪，而在緩刑期內受有期徒
　　刑之宣告確定者。四、違反第七十四條第二項第一款至第八
　　款所定負擔情節重大者，刑法第75條之1 第1 項定有明文。
　　考其立法意旨略以：關於緩刑之撤銷，現行法第75條第1 項
　　固已設有2 款應撤銷之原因；至得撤銷緩刑之原因，則僅於
　　保安處分章內第93條第3 項與撤銷假釋合併加以規定，體例
　　上不相連貫，實用上亦欠彈性，爰參酌德國及奧地利現行立
　　法例增訂得撤銷緩刑之原因，其中現行關於緩刑前或緩刑期
　　間故意犯他罪，而在緩刑期內受得易科罰金之有期徒刑之宣
　　告者，列為應撤銷緩刑之事由，因認過於嚴苛，而排除第75
　　條應撤銷緩刑之事由，移列至得撤銷緩刑事由，俾使「法官
　　依被告再犯情節，而裁量是否撤銷先前緩刑之宣告」；其次
　　，如有前開事由，但判決宣告拘役、罰金時，可見行為人仍
　　未見悔悟，有列為得撤銷緩刑之事由，以資彈性適用，爰於
　　第1 項第1 款、第2 款增訂之。且本條採用裁量撤銷主義，
　　賦予法院撤銷與否之權限，特於第1 項規定實質要件為「足
　　認原宣告之緩刑難收其預期效果，而有執行刑罰之必要」，
　　供作審認之標準。亦即於上揭「得」撤銷緩刑之情形，法官
　　應依職權本於合目的性之裁量，妥適審酌被告所犯前後數罪
　　間，關於法益侵害之性質、再犯之原因、違反法規範之情節
　　是否重大、被告主觀犯意所顯現之惡性及其反社會性等情，
　　是否已使前案原為促使惡性輕微之被告或偶發犯、初犯改過
　　自新而宣告之緩刑，已難收其預期之效果，而確有執行刑罰
　　之必要，此與刑法第75條第1 項所定2 款要件有一具備，即
　　毋庸再行審酌其他情狀，應逕予撤銷緩刑之情形不同，先予
　　敘明。
三、經查：
（一）受刑人陳碧瑩前因犯傷害案件，經本院新竹簡易庭於108
　　　年4 月10日以107 年度竹簡字第1247號刑事簡易判決判處
　　　拘役40日，經受刑人提起上訴後，又經本院於108 年11月
　　　27日以108 年度簡上字第88號刑事判決判處上訴駁回，並
　　　宣告緩刑2 年，於108 年11月27日確定，緩刑期間自108
　　　年11月27日起至110 年11月26日止。惟上開刑事判決確定
　　　後，其於緩刑期內即109 年8 月15日更犯竊盜案件，經本
　　　院新竹簡易庭於110 年9 月6 日以110 年度竹簡字第506
　　　號刑事簡易判決判處拘役25日，於110 年11月24日確定等
　　　情，有本院107 年度竹簡字第1247號刑事簡易判決1 份、
　　　108 年度簡上字字88號刑事判決1 份、110 年度竹簡字第
　　　506 號刑事簡易判決1 份及臺灣高等法院被告前案紀錄表
　　　1 份附卷可稽，從而，受刑人確合於刑法第75條之1 第1
　　　項第2 款「緩刑期內因故意犯他罪，而在緩刑期內受六月
　　　以下有期徒刑、拘役或罰金之宣告確定」之構成要件。
（二）惟刑法緩刑制度係為促進惡性輕微之被告或偶發犯、初犯
　　　利於改過自新而設，刑法第75條之1 又已課予法院裁量之
　　　義務，則受刑人雖合於上開要件，然是否已足認前案緩刑
　　　宣告難收其預期效果，而有執行刑罰之必要，仍須衡酌相
　　　關情況決定之。觀諸受刑人所犯前、後二案件之判決內容
　　　，前案受緩刑宣告之案件係犯傷害案件，後案係其於緩刑
　　　期內所犯之竊盜案件，二案之犯罪情節迥異，犯罪之動機
　　　、發生原因、造成社會危害程度及所侵害之法益均不相同
　　　，亦無延續性或關聯性，且後案經法院斟酌全案情節後，
　　　判處拘役25日，可知後案犯罪情節尚非重大，從而自難僅
　　　因受刑人有為後案之竊盜犯行，即遽認受刑人未見悔悟自
　　　新是以前案之緩刑宣告有難收刑罰預期效果而有執行刑罰
　　　之必要。此外，聲請人復未提出除上開本院110 年度竹簡
　　　字第506 號刑事簡易判決犯罪事實以外之其他積極證據或
　　　具體說明受刑人有何情狀足認符合「原宣告之緩刑難收其
　　　預期效果，而有執行刑罰之必要」等實質要件，若僅依上
　　　開本院110 年度竹簡字第506 號刑事簡易判決所載之犯罪
　　　事實，認受刑人於緩刑期內既另犯他罪，即一律撤銷緩刑
　　　，則刑法第75條及第75條之1 即無區分之必要，進而刑法
　　　第75條之1 第1 項之立法本旨將意義盡失，與緩刑之目的
　　　乃係避免短期自由刑之弊並給予受刑人自新機會一節，未
　　　盡相符，是依上開說明，聲請人聲請撤銷本院108 年度簡
　　　上字第88號刑事判決之緩刑宣告，於法尚有未合，應予駁
　　　回。
四、依刑事訴訟法第476 條，裁定如主文。
中　　華　　民　　國　　111 　年　　1 　　月　　28　　日
　　              刑事第一庭    法　官　 楊惠芬
以上正本證明與原本無異。
如不服本裁定，應於裁定送達後5日內向本院提出抗告狀。
中　　華　　民　　國　　111 　年　　2 　　月　　9 　　日
              　　　　　　　　　書記官   李艷蓉